【裁判字號】    98,交聲,4177
【裁判日期】    981216
【裁判案由】    違反道路交通管理處罰條例聲明異議
【裁判全文】
臺灣臺北地方法院交通事件裁定        98年度交聲字第4177號
原處分機關  臺北市交通事件裁決所
受處分人    甲○○
                    樓
上列受處分人因違反道路交通管理處罰條例案件，對於臺北市交
通事件裁決所中華民國98年11月25日所為之處分（原處分案號：
北市裁罰字第裁22-1AF071682號裁決書）聲明異議，本院裁定如
下：
    主  文
異議駁回。
    理  由
一、按道路交通管理處罰條例所稱之「車輛」，係指在道路上以
    原動機行駛之汽車（包括機器腳踏車）或以人力、獸力行駛
    之車輛；道路交通安全規則所稱之「汽車」，係指在道路上
    不依軌道或電力架線而以原動機行駛之車輛（包含機器腳踏
    車），道路交通管理處罰條例第3條第8款、道路交通安全規
    則第2條第1項第1款定有明文。次按紅實線，設於路側，用
    以禁止臨時停車；汽車停車時，禁止臨時停車處所不得停車
    ，道路交通標誌標線號誌設置規則第149條第1款第5目及道
    路交通安全規則第112條第1項第1款分別亦定有明文；又汽
    車駕駛人停車時，在禁止臨時停車處所停車者，處新臺幣（
    下同）600元以上1,200元以下罰鍰，道路交通管理處罰條例
    第56條第1項第1款亦有明定。
二、本件異議人即受處分人甲○○騎乘車牌號碼011-BEE號重型
    機車（下稱系爭機車），於民國98年11月3日上午9時23分許
    ，在臺北市○○○路○段101巷週邊停車時，竟停放於劃設紅
    色實線之禁止臨時停車處所，經臺北市政府交通局交通助理
    員以科學儀器採證，認受處分人有在禁止臨時停車處所停車
    之違規行為，依道路交通管理處罰條例第56條第1項第1款規
    定掣單逕行舉發，嗣受處分人於舉發通知單上所載之應到案
    日期即98年12月6日前向原處分機關提出申訴，經原處分機
    關函請舉發單位調查結果，仍認受處分人有前開違規行為，
    原處分機關乃於98年11月25日依前開條例第56條第1項第1款
    之規定，裁處受處分人罰鍰600元。
三、本件異議人聲明異議意旨略以：伊於11月2日傍晚9時將機車
    停放於臺北市○○○路○段160巷9號之3，當天此處店家未營
    業且地上無紅線之註記，應為合法停放之處，未料11月3日
    上午取車時發現機車被移位且有臺北市停車管理處填單員所
    開之有紅單，為此聲明異議，請求撤銷原處分等語。
四、經查：
（一）本件受處分人騎乘系爭機車，於前揭時、地停車時，竟停
      放於劃設紅色實線之禁止臨時停車處所之違規事實，有違
      規採證照片1幀、臺北市政府交通局舉發違反道路交通管
      理事件通知單、臺北市停車管理工程處98年11月12日北市
      停管字第09838200200號書函影本各1紙在卷可稽，而觀諸
      違規採證照片所示，系爭機車停放之路段，路面上確有劃
      設用以指示禁止臨時停車之紅色實線，是受處分人之違規
      行為，堪以認定。
（二）受處分人雖辯稱：機車被移位云云，惟觀之違規採證照片
      ，系爭機車停放之路段前後均劃有紅色實線，並無可供合
      法停車之處所，衡以一般移動他人機車時，仍會置於原停
      放機車處所附近，以利機車所有人或使用人欲騎乘時得順
      利尋車，當不致於將他人機車移動至尚需轉彎之另一條巷
      道內，且受處分人又未提出任何證據足資證明其確有依規
      定停車之事實以供本院參酌，是受處分人上開所辯，尚無
      足採。
五、綜上所述，受處分人確有於前開時、地，在設有禁止臨時停
    車標線處所停車之違規行為。從而，原處分機關依前開道路
    交通管理處罰條例第56條第1項第1款規定，裁處受處分人罰
    鍰600元，尚無違誤。受處分人猶執前詞指摘原處分不當，
    為無理由，自應將其異議駁回。
據上論斷，依道路交通案件處理辦法第19條，裁定如主文。
中    華    民    國    98    年    12    月    16    日
                              交通法庭法  官  楊蕙芬
以上正本證明與原本無異
如不服本裁定應於送達後5日內向本院提出抗告狀
                                      書記官  馬正道
中    華    民    國    98    年    12    月    17    日

司法院資訊處製作；財團法人民間司法改革基金會備份。
